臺灣高雄地方法院刑事判決　　　　　　100年度審訴字第242號
公　訴　人　臺灣高雄地方法院檢察署檢察官
被　　　告　陳俊翰
上列被告因偽造文書等案件，經檢察官提起公訴（99年度偵緝字
第2265號），被告於準備程序進行中就被訴事實為有罪之陳述，
經本院告知簡式審判程序之旨，並聽取被告與公訴人之意見後，
裁定依簡式審判程序審理，判決如下：
    主  文
陳俊翰犯業務侵占罪，處有期徒刑壹年；又犯行使偽造私文書罪
，處有期徒刑肆月，於出貨單上偽造「陳彩雲」之署押壹枚沒收
；又犯行使偽造私文書罪，處有期徒刑肆月，於出貨單上偽造「
柯淑玲」之署押壹枚沒收；又犯行使偽造私文書罪，處有期徒刑
肆月，於出貨單上偽造「康貴媚」之署押壹枚沒收；又犯行使偽
造私文書罪，處有期徒刑肆月，於出貨單上偽造「品玲」之署押
壹枚沒收；又犯行使偽造私文書罪，處有期徒刑肆月，於出貨單
上偽造「王家羚」之署押壹枚沒收；又犯行使偽造私文書罪，處
有期徒刑肆月，於出貨單上偽造「王家羚」之署押壹枚沒收。應
執行有期徒刑貳年，緩刑肆年，於出貨單上偽造「陳彩雲」、「
柯淑玲」、「康貴媚」、「品玲」之署押各壹枚、「王家羚」之
署押貳枚，均沒收。
    事  實
一、陳俊翰自民國96年8月15日起至98年1月間止，受僱於丁禾貿
    易有限公司（下稱丁禾公司）擔任業務員，負責業務推廣、
    銷售貨物及收取貨款，係從事業務之人，竟意圖為自己不法
    之所有，基於業務侵占之犯意，自97年12月19 日起至98年1
    月間某日止之任職期間，接續多次向丁禾公司倉庫提領貨物
    後，未向客戶推銷貨物，亦未經丁禾公司之同意或授權，擅
    自將提領之貨物易持有為所有侵占入己，在不詳地點，出售
    予不詳姓名年籍之周姓友人，得款均供己花用，其後為掩飾
    犯行，竟另基於偽造文書之犯意，於附表所示之時間，在不
    詳地點，偽造如附表所示之出貨單，並以客戶名義在出貨單
    之客戶簽名欄虛偽簽名確認，以表示如附表所示商家確實有
    收取貨物而賒欠貨款之意思，再持上開偽造之出貨單向丁禾
    公司銷帳，使丁禾公司誤認陳俊翰已將貨物銷售予客戶。嗣
    於98年1 月間，丁禾公司業務主任謝國清及業務組長許原嘉
    察覺有異，經對帳後發現陳俊翰計將價值新臺幣（下同）43
    萬9,562 元之貨物及款項侵占入己，並向附表所示商家查詢
    後始知上情。
二、案經丁禾公司訴請臺灣高雄地方法院檢察署檢察官偵查起訴
    。
    理  由
一、本件被告陳俊翰所犯係死刑、無期徒刑、最輕本刑為3 年以
    上有期徒刑以外之罪，其於準備程序進行中，就被訴事實為
    有罪之陳述，經受命法官告知簡式審判程序之旨，並聽取當
    事人之意見後，本院合議庭認無不得或不宜改依簡式審判程
    序進行之情形，爰依刑事訴訟法第273條之1 第1項規定，裁
    定本件由受命法官獨任進行簡式審判程序。又本件卷內之證
    據資料，依同法第273條之2規定，不受同法第159條第1項關
    於傳聞法則規定之限制，依法均有證據能力，合先敘明。
二、上揭事實，業據被告於本院審理中坦承不諱，且經證人謝國
    清（他卷第18至19頁、第22至23頁、他卷第27至30頁、偵卷
    第15 至17頁、第23至24頁）、許原嘉（他卷第27至30 頁）
    、初柏呈（他卷第27至30頁）等人於偵查中證述明確，並有
    被告陳俊翰書立之切結書（他卷第3 頁）、交易日應收帳款
    明細表2份（他卷第4至5頁）、出貨單據6份（他卷第6至8頁
    ）、歷史庫存一覽表2 份（他卷第9至10頁）、銷貨憑單3份
    （他卷第11至12頁）等證據在卷可稽，足認被告前開任意性
    之自白與事實相符，得作為被告有罪之證據。從而，本件事
    證明確，被告犯行堪以認定，應依法論科。
三、核被告所為，係犯刑法第336條第2項之業務侵占罪、同法第
    216條、第210條之行使偽造私文書罪。被告偽造署押之行為
    ，為偽造私文書之部分行為；而偽造私文書之低度行為，為
    行使之高度行為所吸收，均不另論罪。被告上開多次業務侵
    占行為，均係基於同一業務侵占之決意，侵害之法益同一，
    實施之時間緊鄰，各行為之獨立性極為薄弱，依一般社會健
    全觀念，在時間差距上，難以強行分開，應視為數個舉動之
    接續施行，合為包括之一侵占行為予以評價，屬接續犯，僅
    論以一罪。又被告所犯1次業務侵占罪及6次行使偽造私文書
    罪間，犯意各別，行為互殊，應予分論併罰。爰審酌被告利
    用職務之機會，侵占公司貨物，並將之變賣得款供己花用，
    且為避免公司發覺，又偽造客戶簽收之出貨單，足生損害於
    公司及客戶，所為誠屬不該；惟念及被告犯後坦承犯行，態
    度尚可，並與告訴人丁禾公司達成和解，並返還侵占之金額
    ，有丁禾公司之證明書及收據各1 紙在卷可參，並斟酌被告
    犯罪動機、侵占數額、智識程度為高中畢業，從事送貨工作
    ，每月收入約3 萬元等一切情況，分別量處如主文所示之刑
    及定其應執行之刑，藉資懲儆。末查，被告前未曾受有期徒
    刑以上刑之宣告，此有臺灣高等法院被告前案紀錄表1 份在
    卷可稽，茲念其僅因一時失慮以致誤觸刑章，事後更已坦承
    全部犯行，且業與告訴人達成和解，返還犯罪所得，足見其
    尚有悔意，諒其經此偵、審程序並科刑判決後，理應知警惕
    而無再犯之虞，本院因認前開之刑以暫不執行為當，爰併予
    宣告緩刑4 年，以啟自新。至被告偽造並持以向丁禾公司行
    使之出貨單，雖非屬被告所有，惟被告於附表所示之出貨單
    上偽造之客戶署名共6 枚，不問屬於被告所有，均應另依刑
    法第219條規定諭知沒收，附此敘明。
據上論斷，應依刑事訴訟法第273 條之1 第1 項、第284 條之1
、第299條第1項前段，刑法第336條第2項、第216條、第210條、
第219條、第51條第5款、第9款、第74條第1項第1 款，刑法施行
法第1條之1，判決如主文。
本案經檢察官王清海到庭執行職務。
中    華    民    國    100    年    3    月    22    日
                  刑事第十庭    法  官  林裕凱
以上正本證明與原本無異。
如不服本判決應於收受判決後10日內向本院提出上訴書狀，並應
敘述具體理由。其未敘述上訴理由者，應於上訴期間屆滿後20日
內向本院補提理由書(均須按他造當事人之人數附繕本)「切勿逕
送上級法院」。
中    華    民    國    100    年    3    月    22    日
                                書記官  黃振祐
附錄所犯法條
中華民國刑法第336條
（公務公益侵占罪、業務侵占罪）
對於公務上或因公益所持有之物，犯前條第 1 項之罪者，處 1
年以上 7 年以下有期徒刑，得併科 5 千元以下罰金。
對於業務上所持有之物，犯前條第 1 項之罪者，處 6 月以上
5 年以下有期徒刑，得併科 3 千元以下罰金。
前二項之未遂犯罰之。
中華民國刑法第216條
（行使偽造變造或登載不實之文書罪）
行使第 210 條至第 215 條之文書者，依偽造、變造文書或登載
不實事項或使登載不實事項之規定處斷。
中華民國刑法第210條
（偽造變造私文書罪）
偽造、變造私文書，足以生損害於公眾或他人者，處 5 年以下
有期徒刑。
附表:
  ┌─┬────┬─────┬─────┬───────┐
  │編│時    間│客戶名稱  │偽造客戶收│偽造署押      │
  │號│        │          │取貨物賒欠│（出貨單編號）│
  │  │        │          │貨款      │              │
  ├─┼────┼─────┼─────┼───────┤
  │1 │97.12.19│陳特檳榔  │9萬5000元 │陳彩雲        │
  │  │        │          │          │（000404）    │
  ├─┼────┼─────┼─────┼───────┤
  │2 │97.12.26│YES（榮昇 │4萬8850元 │柯淑玲        │
  │  │        │商行）    │          │（000461）    │
  │  │        │          │          │              │
  ├─┼────┼─────┼─────┼───────┤
  │3 │97.12.29│大用超商  │6萬2000元 │康貴媚        │
  │  │        │          │          │（000471）    │
  ├─┼────┼─────┼─────┼───────┤
  │  │97.12.30│一級檳榔  │1萬9125元 │品玲          │
  │4 │        │          │          │（000476）    │
  │  │        │          │          │              │
  ├─┼────┼─────┼─────┼───────┤
  │  │97.12.30│嘉晟檳榔  │1萬5550元 │王家羚        │
  │5 │        │          │          │（000477）    │
  │  │        │          │          │              │
  ├─┼────┼─────┼─────┼───────┤
  │6 │98.01.02│嘉晟檳榔  │1萬7480元 │王家羚        │
  │  │        │          │          │（000482）    │
  └─┴────┴─────┴─────┴───────┘